臺灣臺北地方法院小額民事判決
110年度北小字第5086號
原      告  第一產物保險股份有限公司

法定代理人  李正漢
訴訟代理人  陳鏡威
被      告  黃福興

上列當事人間請求損害賠償事件，本院於民國111年2月23日言詞
辯論終結，判決如下：
    主    文
被告應給付原告新臺幣26,978元，及自民國111年1月25日起至清
償日止，按年息百分之5計算之利息。
原告其餘之訴駁回。
訴訟費用新臺幣1,000元，由被告負擔其中新臺幣980元，餘由原
告負擔。
本判決得假執行。被告如以新臺幣26,978元為原告預供擔保後，
得免為假執行。
　　理由要領
一、被告經合法通知，未於言詞辯論期日到場，核無民事訴訟法
    第386條所列各款情事，爰依原告之聲請，准由其一造辯論
    而為判決。
二、原告主張被告於民國108年8月13日17時許，駕駛車牌000-00
    00號計程車，行經臺北市萬大路與萬大路408巷口時，因駕
    車不慎與原告承保、訴外人萬和小客車租賃股份有限公司所
    有、訴外人戴雯敏駕駛之車牌號碼000-0000號租賃小客車發
    生碰撞，致系爭車輛受損。經送廠修復，支出必要修復費用
    新臺幣（下同）27,640元，其中板金8,060元、烤漆18,600
    元、零件980元，原告已依約賠付被保險人，並依保險法第5
    3條第1項規定取得代位求償權等情，業據原告提出汽車保險
    計算書、道路交通事故當事人登記聯單、車損照片等件影本
    為證（卷第13、19、25-27頁），並經本院依職權向臺北市
    政府警察局交通警察大隊調取本件事故相關案卷查閱無訛（
    卷第31-51頁），而被告經本院合法通知，未於言詞辯論期
    日到場，復未提出書狀答辯供本院斟酌，依民事訴訟法第28
    0條第3項準用同條第1項規定，視同自認，自堪信原告之主
    張為真正。
三、按汽車行駛時，駕駛人應注意車前狀況及兩車並行之間隔，
    並隨時採取必要之安全措施；道路交通安全規則第94條第3
    項前段定有明文。次按因故意或過失，不法侵害他人之權利
    者，負損害賠償責任；汽車、機車或其他非依軌道行駛之動
    力車輛，在使用中加損害於他人者，駕駛人應賠償因此所生
    之損害，但於防止損害之發生，已盡相當之注意者，不在此
    限；被保險人因保險人應負保險責任之損失發生，而對於第
    三人有損失賠償請求權者，保險人得於給付賠償金額後，代
    位行使被保險人對於第三人之請求權；但其所請求之數額，
    以不逾賠償金額為限；民法第184條第1項前段、第191條之2
    ，保險法第53條第1項亦均有規定。查被告駕駛車輛行經肇
    事地點，因疏未注意車前狀況而撞及原告承保、訴外人戴雯
    敏駕駛之系爭車輛，致系爭車輛受損，被告對於防止損害之
    發生顯未盡相當之注意，就本件交通事故之發生自有過失，
    且被告之過失行為與系爭車輛所受損害間有相當因果關係，
    被告應負侵權行為損害賠償責任。又原告依保險契約給付系
    爭車輛之修復費用後，自得依上開法律規定代位行使對被告
    之損害賠償請求權。
四、次按不法毀損他人之物者，被害人得請求賠償其物因毀損所
    減少之價額，民法第196條亦有明定。又依民法第196條請求
    賠償物被毀損所減少之價額，得以修復費用為估定之標準，
    但以必要者為限（例如︰修理材料以新品換舊品，應予折舊
    ），有最高法院77年度第9次民事庭會議決議可資參照。查
    原告承保之系爭車輛因本件車禍支出修理費用27,640元，其
    中板金8,060元、烤漆18,600元、零件980元，有九和汽車股
    份有限公司台北分公司出具之估價單與統一發票在卷可稽（
    卷第17、21-23頁）。系爭車輛之修理，既以新零件更換被
    毀損之舊零件，自應將折舊予以扣除。系爭車輛於106年2月
    出廠，至108年8月13日事故發生止，已出廠2年6月，有系爭
    車輛行車執照為證（卷第15頁），按行政院所頒佈之固定資
    產耐用年數表及固定資產折舊率表規定非運輸業用自用小客
    車之耐用年數為5年，依定率遞減法每年折舊千分之369，系
    爭車輛修復費用中零件部分扣除如附表所示折舊金額後為31
    8元，加計工資與烤漆費用共26,978元，屬必要之修理費用
    ，原告就此部分之請求，應予准許。
五、末按遲延之債務，以支付金錢為標的者，債權人得請求依法
    定利率計算之遲延利息；應付利息之債務，其利率未經約定
    ，亦無法律可據者，週年利率為百分之五；給付無確定期限
    者，債務人於債權人得請求給付時，經其催告而未為給付，
    自受催告時起，負遲延責任，其經債權人起訴而送達訴狀，
    或依督促程序送達支付命令，或為其他相類之行為者，與催
    告有同一效力；民法第233條第1項前段、第203條、第229條
    第2項均有規定。準此，原告請求給付自起訴狀繕本送達翌
    日即111年1月25日（卷第85頁）起至清償日止，按年息5%計
    算之利息，於法並無不合，應予准許。　　
六、綜上所述，原告依侵權行為損害賠償之法律關係，請求被告
    給付26,978元，及自起訴狀繕本送達翌日即111年1月25日起
    至清償日止，按年息5%計算之利息，為有理由，應予准許。
    逾此範圍則屬無據，應予駁回。
七、本件原告勝訴部分係就民事訴訟法第436條之8適用小額訴訟
    程序所為被告敗訴之判決，依同法第436條之20規定，應依
    職權宣告假執行，並依同法第436條之23準用第436條第2項
    ，適用同法第392條第2項規定，依職權宣告被告如以主文第
    4項所示金額為原告預供擔保，得免為假執行。
八、訴訟費用負擔之依據：民事訴訟法第79條。本件訴訟費用額
    ，依後附計算書確定如主文所示金額。
中　　華　　民　　國　　111 　年　　3 　　月　　9 　　日
　　　　　　　　　臺灣臺北地方法院臺北簡易庭
　　　　　　　　　　　　　　　法　官　蔡玉雪
以上正本證明與原本無異。
如不服本判決，須以違背法令為理由，於判決送達後20日內向本
庭提出上訴狀（應按他造當事人之人數附繕本）；如委任律師提
起上訴者，應一併繳納上訴審裁判費。
中　　華　　民　　國　　111 　年　　3 　　月　　9 　　日
　　　　　　　　　　　　　　　書記官　陳黎諭
計   算   書：
項　　　　目 金額（新臺幣） 備　　註 第一審裁判費 1,000元 原告部分勝訴，故訴訟費用中980元由被告負擔，其餘20元由原告負擔。 合　　　　計 1,000元  
附表（零件折舊計算式，元以下四捨五入）：
第一年折舊：980×0.369＝362元；
第二年折舊：（980－362）×0.369＝228元；
第三年折舊：（000－000－000）×0.369×6/12＝72元；
折舊後殘值：00000000000000＝318元。
附錄：
一、民事訴訟法第436條之24第2項：
　　對於小額程序之第一審裁判上訴或抗告，非以其違背法令為
    理由，不得為之。
二、民事訴訟法第436條之25：
　　上訴狀內應記載上訴理由，表明下列各款事項：
    ㈠原判決所違背之法令及其具體內容。
    ㈡依訴訟資料可認為原判決有違背法令之具體事實。